臺灣高等法院刑事裁定　　　　　　　　　96年度抗字第1282號
抗　告　人
即 受刑 人　甲○○
上列受刑人因聲請減刑及定應執行刑案件，不服臺灣臺北地方法
院中華民國96年9月14日裁定 （96年度聲減字第1686號），提起
抗告，本院裁定如下：
    主  文
原裁定就有期徒刑定執行刑部分撤銷，發回臺灣臺北地方法院。
    理  由
一、原裁定意旨略以抗告人即受刑人甲○○於附表所列日期犯如
    附表所列之罪，經判處如附表所示之刑確定在案，茲原審檢
    察官以抗告人所犯附表編號1、2、3、6所示之罪，與中華民
    國九十六年罪犯減刑條例第 2條第1項第3款相符，應依同條
    例第8條第1項、第3 項之規定，聲請裁定減刑；而其所犯附
    表編號 4、5所示之罪，雖依同條例第3條規定不予減刑，惟
    仍應依同條例第11條規定，與附表編號1、2、3所示之罪，
    合併定其應執行刑。原審審查結果，認無不合，經就抗告人
    所犯附表編號1、2、3、6之罪依法予以減刑後，並就附表編
    號1、2、3與附表編號 4、5所列不應減刑之罪所處之刑，合
    併定應執行刑為有期徒刑柒年玖月。
二、本件抗告意旨略以抗告人所犯如附表所列各罪，其中編號1
    至4部分，前由檢察官聲請定應執行刑，經本院以95年度聲
    字第55號裁定應執行有期徒刑5年確定，計縮短刑期5月，而
    本件減刑亦有一年多，原裁定定應執行刑為有期徒刑柒年玖
    月，對抗告人顯屬不利，爰提起抗告等語。
三、按法律上屬於自由裁量之事項，有其外部性界限及內部性界
    限，並非概無拘束。依據法律之具體規定，法院應在其範圍
    選擇為適當之裁判者，為外部性界限；而法院為裁判時，應
    考量法律之目的，及法律秩序之理念所在者，為內部性界限
    。法院為裁判時，二者均不得有所踰越（最高法院八十年台
    非字第四七三號判例意旨參照）。是於數罪併罰，有二裁判
    以上，定其應執行之刑時，固屬於法院自由裁量之事項，惟
    仍應受前揭外部性界限及內部性界限之拘束，則屬當然。經
    查原裁定以抗告人所犯附表編號1、2、3、6所示之罪，均合
    於中華民國96年罪犯減刑條例之規定，各依法減刑後，與附
    表編號4、5所列不應減刑之罪所處之刑，合併定應執行刑為
    有期徒刑7年9 月，從形式上觀察，雖未踰越刑法第51條第5
    款所定法律之外部性界限。惟本件抗告人所犯附表編號1 至
    編號4之罪，前經本院 95年度聲字第55號裁定，定其應執行
    刑為有期徒刑伍年，此有被告前案紀錄表及該裁定正本 1在
    卷可稽。觀諸本件受刑人前犯如附表編號1、2、3等3罪分別
    經判處有期徒刑3月、1年6月及6月，依中華民國九十六年罪
    犯減刑條例規定各應減為有期徒刑1月又15 日、9月及3月，
    總計應減有期徒刑1年1月又15日。原裁定減刑後之定執行刑
    是否達成減刑之目的，尚不無研求之餘地，抗告人之抗告，
    尚非無理由，爰將原裁定撤銷，並為維持抗告人之審級利益
    ，發回由原審更為適法之裁定。
四、依刑事訴訟法第413條裁定如主文。
中　　華　　民　　國　　96　　年　　12　　月　　6　 　日
                  刑事第七庭  審判長法  官 黃麗生
                                    法  官 江國華
                                    法  官 許宗和
以上正本證明與原本無異。
如不服本裁定，應於收受送達後五日內向本院提出抗告狀。
                                    書記官 林淑貞
中　　華　　民　　國　　96　　年　　12　　月　　7 　　日
